Inventaris van het archief van de familie Van Hoogstraten - I - Hoogstratiana, stukken betreffende de familie Van Hoogstraten en aanverwante families, 1696-2004
Nationaal Archief, Den Haag
- Samuel Anne (XI-B) (1808-1875). Brieven aan zijn moeder, 1835-1859., 62
  - Oude omslag met correspondentie n.a.v. de geboorte van Samuel Anne's eerste kind: Margaretha Constantia Maria (geboren 25 februari 1858). Hierin:, 1635.
    - Notitie (1 velletje) in de hand van Jan Willem Pieter (XII-D): "Een groot pak brieven en bescheiden betreffende de reis naar Frankrijk, Algiers, Malta en Italië, deels in gezelschap van zijn broeder Mr. J.W. van Hoogstraten"., 1130.
    - Brief (1 gevouwen vel), ongedateerd, van Samuel Anne, aan zijn moeder Margaretha Louise v.H.-Copes van Hasselt. Incipit: "Onder het nazien van mijne brieven welke ik van buiten 's lands afzond, vermiste ik een groot gedeelte derzelve"., 1131.
    - Brief (1 gevouwen vel), gedateerd 11 augustus 1842, van Samuel Anne, aan zijn moeder Margaretha Louise v.H.-Copes van Hasselt. Incipit: "Daar ik een wissel aan Jakob te zenden heb, voeg ik er een woordje bij voor U"., 1132.
    - Brief (1 vel), gedateerd "Maandag 10 Oct." [1842], van Samuel Anne, aan zijn moeder Margaretha Louise v.H.-Copes van Hasselt. Incipit: "Ik ben nog niet weder hersteld, evenwel gaat het met mij vooruit, en ik leef voorzichtig om spoedig geheel klaar te zijn"., 1133.
    - Brief (1 vel), ongedateerd, van Samuel Anne, aan zijn moeder Margaretha Louise v.H.-Copes van Hasselt. Incipit: "Ik ben gisteren avond tehuis gebleven, en voelde mij koortsig"., 1134.
    - Briefje (1 velletje), ongedateerd, van Samuel Anne, aan zijn moeder Margaretha Louise v.H.-Copes van Hasselt. Incipit: "De Roos in mijn aangezigt vermindert niet, maar ik voel mij toch minder ongesteld"., 1135.
    - Briefje (1 tot enveloppe gevouwen velletje), ongedateerd, van Samuel Anne, aan zijn moeder Margaretha Louise v.H.-Copes van Hasselt. Incipit: "Nevensliggend dichtstuk ontving ik van U, om het voor U te copieren"., 1136.
    - Briefje (1 velletje), ongedateerd, van Samuel Anne, aan zijn moeder Margaretha Louise v.H.-Copes van Hasselt. Incipit: "Jufvr. D.e [Doortje] vraagt mij wederom te dineren, en laat er bij zeggen dat Ds. Dermout ook komt"., 1137.
    - Brief (1 gevouwen vel), ongedateerd, van Samuel Anne, aan zijn moeder Margaretha Louise v.H.-Copes van Hasselt. Incipit: "Uw briefje aan Neef Caan is perfect, alleen zou ik U nog deze verandering voorstellen"., 1138.
    - Brief (1/2 vel), ongedateerd, afzender onbekend, aan Margaretha Louise v.H.-Copes van Hasselt (?). Incipit: "Gij gevoelt welke gedachten nu mijn hoofd en hart bestormen en doorkruisen"., 1139.
    - Brief (1 gevouwen vel), ongedateerd, van Samuel Anne, aan zijn moeder Margaretha Louise v.H.-Copes van Hasselt. Incipit: "Ik vind het aanbod van Mevrouw Hoffman aller vriendelijkst en ben er zeer gevoelig aan"., 1140.
    - Brief (1 vel), ongedateerd, van Samuel Anne, aan zijn moeder Margaretha Louise v.H.-Copes van Hasselt. Incipit: "Een van de genoegens van het woonen in elkanders buurt is ook daarin gelegen dat men er niet zoo tegen opziet om elkander eens eene niet geheel noodzakelijke boodschap te zenden"., 1141.
    - Brief (1 gevouwen vel), ongedateerd, van Samuel Anne, aan zijn moeder Margaretha Louise v.H.-Copes van Hasselt. Incipit: "Hartelijk dank voor den brief aan den Heer R."., 1142.
    - Brief (1 gevouwen vel), gedateerd 24 januari 1843, van Samuel Anne, aan zijn moeder Margaretha Louise v.H.-Copes van Hasselt. Incipit: "Daar ik weet dat Gij er op gesteld zijt om van ieder van ons van tijd tot tijd brieven te krijgen"., 1143.
    - Brief (1 gevouwen vel), gedateerd 31 januari 1843, van Samuel Anne, aan zijn moeder Margaretha Louise v.H.-Copes van Hasselt. Incipit: "Ik kan mij best schikken naar Uw veranderd plan"., 1144.
    - Brief (1 gevouwen vel), gedateerd 15 april 1843, van Samuel Anne, aan zijn moeder Margaretha Louise v.H.-Copes van Hasselt. Incipit: "JW. heeft mij gezegd dat Gij goede tijding hadt gegeven van de gezondheid van Caroline en haar jongste kindje"., 1145.
    - Briefje (1 gevouwen velletje), gedateerd 16 mei 1843, van Samuel Anne, aan zijn moeder Margaretha Louise v.H.-Copes van Hasselt. Incipit: "Temidden van allerlei drukten, zonder ik een vrij oogenblikje af om U een woordje te schrijven"., 1146.
    - Briefje (1 velletje), ongedateerd, van Samuel Anne, aan zijn moeder Margaretha Louise v.H.-Copes van Hasselt. Incipit: "Meermalen heb ik opgemerkt dat, wil men 's winters wat in de societeit in aanmerking komen, men 's zomers niet alles moet laten loopen"., 1147.
    - Briefje (1 velletje), ongedateerd, van Samuel Anne, aan zijn moeder Margaretha Louise v.H.-Copes van Hasselt. Incipit: "Ik was over die ongesteldheid van Frans meer bezwaard dan ik wel wilde laten blijken"., 1148.
    - Brief (1 gevouwen, 1 los vel), gedateerd 22 september 1843, van Samuel Anne, aan zijn moeder Margaretha Louise v.H.-Copes van Hasselt. Incipit: "Uit mijnen brief van Zaturdag aan JW. zult Gij vernomen hebben dat het genoegen hetwelk mij hier te beurt valt, en de vriendelijke aandrang van de gastvrije familie, bij wie ik mij te huis bevind, mij bewogen hebben mijn verblijf alhier langer te rekken dan vroeger mijn voornemen was"., 1149.
    - Brief (1 gevouwen vel), gedateerd 4 oktober 1843, van Samuel Anne, aan zijn moeder Margaretha Louise v.H.-Copes van Hasselt. Incipit: "Door Gods goedheid weder behouden teruggekeerd zijnde, is het mij een genoegen U mijne wederkomst te melden"., 1150.
    - Brief (1 gevouwen vel), gedateerd 12 oktober 1843, van Samuel Anne, aan zijn moeder Margaretha Louise v.H.-Copes van Hasselt. Incipit: "Ik zou bijna vergeten hebben U nog een noodzakelijk woord aangaande mijne overkomst te schrijven"., 1151.
    - Brief (1 gevouwen, 1 tot enveloppe gevouwen vel), gedateerd 22 oktober 1843, van Samuel Anne, aan zijn moeder Margaretha Louise v.H.-Copes van Hasselt. Incipit: "Ik was zachtjens aan beterende van mijne verkoudheid toen ik Donderdag eene nieuwe koude heb gevat"., 1152.
    - Brief (1 gevouwen vel), ongedateerd, van Samuel Anne, aan zijn moeder Margaretha Louise v.H.-Copes van Hasselt. Incipit: "Ik had reeds een briefje klaargemaakt voor den Overste Barre om Hem mijn huis aan het Kanaal over te doen, toen uw briefje kwam"., 1153.
    - Briefje (1 velletje), gedateerd 19 december 1843, van Samuel Anne, aan zijn moeder Margaretha Louise v.H.-Copes van Hasselt. Incipit: "Depuis plusieurs semaines, ma bonne Mère, Self Control se trouve sur mon étagère à livres, pour en commencer la lecture"., 1154.
    - Briefje (1 velletje), ongedateerd, van Samuel Anne, aan zijn moeder Margaretha Louise v.H.-Copes van Hasselt. Incipit: "Ik heb gisteren van den Heer Hoedt een exemplaar gekregen van het stuk dat Heden avond vertoond wordt"., 1155.
    - Brief (1 gevouwen vel), ongedateerd, van Samuel Anne, aan zijn moeder Margaretha Louise v.H.-Copes van Hasselt. Incipit: "Ik heb Uw vorig briefje steeds voor mij liggen gehad, ten einde niet te vergeten Constant naar de zaak te vragen"., 1156.
    - Brief (1 gevouwen velletje), ongedateerd, van Samuel Anne, aan zijn moeder Margaretha Louise v.H.-Copes van Hasselt. Incipit: "Ds. van den Broek heeft mij geconvoceerd op eene Vergadering"., 1157.
    - Briefje (1/2 velletje), ongedateerd, van Samuel Anne, aan zijn moeder Margaretha Louise v.H.-Copes van Hasselt. Incipit: "Ik heb gisteren de gelegenheid niet gehad om U te zeggen dat ik tegen Heden middag bij Frans te dineren ben verzocht"., 1158.
    - Briefje (1/2 velletje), ongedateerd, van Samuel Anne, aan zijn moeder Margaretha Louise v.H.-Copes van Hasselt. Incipit: "Een dichtstuk door U gekozen moetende schijnen geschikt voor eene verzameling van Mevrouw Hoffman, is een moeijelijk ding"., 1159.
    - Brief (1 gevouwen vel), gedateerd 2 december 1843, van Samuel Anne, aan zijn moeder Margaretha Louise v.H.-Copes van Hasselt. Incipit: "De laatste roos van den Zomer"., 1160.
    - Briefje (1/2 velletje), ongedateerd, van Samuel Anne, aan zijn moeder Margaretha Louise v.H.-Copes van Hasselt. Incipit: "Het zal U misschien wel eenigzins interesseren inliggende Engelsche brieven eens te lezen"., 1161.
    - Briefje (1/2 velletje), gedateerd 5 december 1843, van Samuel Anne, aan zijn moeder Margaretha Louise v.H.-Copes van Hasselt. Incipit: "When you had these few lines"., 1162.
    - Briefje (1/2 vel), ongedateerd, van Samuel Anne, aan zijn moeder Margaretha Louise v.H.-Copes van Hasselt. Incipit: "Ik vond het schrijven aan den armen ouden Larègne nog al moeijelijk"., 1163.
    - Brief (1 gevouwen vel luchtpostpapier), gedateerd 17 maart 1844, van Samuel Anne, aan zijn moeder Margaretha Louise v.H.-Copes van Hasselt. Incipit: "Hoewel ik U niets bijzonders te schrijven heb, zoude mij toch het denkbeeld kwellen dat Gij gedurende drie weeken van hier zoudt zijn zonder taal noch teeken van mij te vernemen"., 1164.
    - Brief (1 gevouwen vel), gedateerd 28 april 1844, van Samuel Anne, aan zijn moeder Margaretha Louise v.H.-Copes van Hasselt. Incipit: "Eer ik U iets anders schrijve, begin ik met te zeggen dat Uw denkbeeld nopens mijne testamentaire plannen ten gunste van Ellen Tennant niet juist is"., 1165.
    - Brief (1 gevouwen vel luchtpostpapier), gedateerd 2 mei [1844], van Samuel Anne, aan zijn moeder Margaretha Louise v.H.-Copes van Hasselt. Incipit: "J.W. zal U gezegd hebben of zeggen dat de Harveijs Heden naar Amsterdam en Utrecht gaan"., 1166.
    - Brief (1 gevouwen vel), ongedateerd, van Samuel Anne, aan zijn moeder Margaretha Louise v.H.-Copes van Hasselt. Incipit: "Ik kan mij best en zeer gaarne met Uw tweeledig plan voor Heden avond vereenigen"., 1167.
    - Brief (1 vel), gedateerd 8 augustus 1844, van Samuel Anne, aan zijn moeder Margaretha Louise v.H.-Copes van Hasselt. Incipit: "Het bedrag dat in het jaar loopende van 1 April 1843 tot 31 Maart 1844, in de Kalkbranderij is gewonnen"., 1168.
    - Briefje (1/2 velletje), ongedateerd, van Samuel Anne, aan zijn moeder Margaretha Louise v.H.-Copes van Hasselt. Incipit: "Ik geloof dat mij de tijd ontbreken zal om U Heden morgen nog eens goeden dag te komen zeggen"., 1169.
    - Briefje (1/2 velletje), ongedateerd, van Samuel Anne, aan zijn moeder Margaretha Louise v.H.-Copes van Hasselt. Incipit: "Hiernevens een flesch voor Heden en een voor morgen middag"., 1170.
    - Briefje (1/2 velletje), ongedateerd, van Samuel Anne, aan zijn moeder Margaretha Louise v.H.-Copes van Hasselt. Incipit: "Een enkel woordje om eens te vernemen hoe het met Uwe kiespijn gaat"., 1171.
    - Briefje (1/2 velletje), ongedateerd [16 september 1844], van Samuel Anne, aan zijn moeder Margaretha Louise v.H.-Copes van Hasselt. Incipit: "Mijn vertrek naar Engeland is bepaald op Dingsdag over 8 dagen, dat is den 24e September"., 1172.
    - Brief (1 gevouwen vel), gedateerd 28 september 1844, van Samuel Anne, aan zijn broer Jan Willem (X-B-a). Incipit: "Daar sedert mijn vertrek de wind steeds gunstig was, zult Gij wel vermoed hebben dat ik eene goede overtogt heb gehad"., 1173.
    - Brief (1 gevouwen vel), gedateerd 12 november [1844], van Samuel Anne, aan zijn moeder Margaretha Louise v.H.-Copes van Hasselt. Incipit: "Hartelijk dank voor het gezonden tafelgoed"., 1174.
    - Brief (1 gevouwen vel), gedateerd 6 december 1844, van Samuel Anne, aan zijn moeder Margaretha Louise v.H.-Copes van Hasselt. Incipit: "Ook mijn witte wijn is op, maar ik denk dat bijgaand half fleschje Chijpre ook wel een goed effect zal doen. Nog gaat hierbij eene flesch Bourgogne, om op 's Konings verjaring te drinken"., 1175.
    - Brief (1/2 vel), gedateerd 9 januari 1845, van Samuel Anne, aan zijn moeder Margaretha Louise v.H.-Copes van Hasselt. Incipit: "Bij missive van den 4en dezer vroeg Pierson mij of ik de Coupons Denemarken dit jaar weder in natura wilde overgezonden hebben"., 1176.
    - Brief (1 gevouwen velletje), ongedateerd, van Samuel Anne, aan zijn moeder Margaretha Louise v.H.-Copes van Hasselt. Incipit: "Herman [de knecht] zegt dat hij niet weet of Uw knecht 's morgens of 's avonds komen zal"., 1177.
    - Brief (1 gevouwen velletje), gedateerd 2 april 1845, van Samuel Anne, aan zijn moeder Margaretha Louise v.H.-Copes van Hasselt. Incipit: "Een woordje over de Vereeniging Christelijk Hulpbetoon, waarvoor de freule Bichon U heeft aangeworven"., 1178.
    - Brief (1 vel), gedateerd 9 april 1845, van Samuel Anne, aan zijn moeder Margaretha Louise v.H.-Copes van Hasselt. Incipit: "Gisteren ontving ik inliggenden van onze beste Cateau om U door Ds. Timmers V[erhoeven]. te doen geworden"., 1179.
    - Brief (1 gevouwen vel), gedateerd 17 april 1845, van Samuel Anne, aan zijn moeder Margaretha Louise v.H.-Copes van Hasselt. Incipit: "Ik denk er over om Dingsdag morgen naar Utrecht te gaan om met Ulieden de verjaardag van Jakob te vieren"., 1180.
    - Brief (1 vel), ongedateerd, van Samuel Anne, aan zijn moeder Margaretha Louise v.H.-Copes van Hasselt. Incipit: "Zoodra als ik weet hoeveel ik U schuldig ben voor de thee (voor welke bezorging ik mij erkentelijk betuige) zal ik die kleine pretensie afdoen"., 1181.
    - Briefje (1 gevouwen velletje), ongedateerd, van Samuel Anne, aan zijn moeder Margaretha Louise v.H.-Copes van Hasselt. Incipit: "Hiernevens 3 maal 20 Zeeuwen of 52 guldens"., 1182.
    - Brief (1 vel), ongedateerd, van Samuel Anne's broer Jan Willem (X-B-a), aan zijn moeder Margaretha Louise v.H.-Copes van Hasselt. Incipit: "Omtrent de verlangde toilet-stukken, slechte tijding!"., 1183.
    - Brief (1 gevouwen, 1 los vel), gedateerd 18 september 1845, van Samuel Anne, aan zijn moeder Margaretha Louise v.H.-Copes van Hasselt. Incipit: "Het is mij een groot genoegen weder eens eene aanleiding te hebben om U te schrijven"., 1184.
    - Brief (1 gevouwen vel), gedateerd 6 oktober 1845, van Samuel Anne, aan zijn moeder Margaretha Louise v.H.-Copes van Hasselt. Incipit: "Uw laatste brief mij ter hand gekomen, lieve Moeder, is van den 28 & 29 September"., 1185.
    - Brief (1 gevouwen vel), gedateerd 22 december 1845, van Samuel Anne, aan zijn moeder Margaretha Louise v.H.-Copes van Hasselt. Incipit: "Uw briefje is goed, maar daar ik een groot (misschien te groot) voorstander van duidelijkheid ben, zoo zoude ik Uw schrijven wel willen zien aangevuld met eenige woorden"., 1186.
    - Briefje (1/2 velletje), ongedateerd, van Samuel Anne, aan zijn moeder Margaretha Louise v.H.-Copes van Hasselt. Incipit: "De verandering van het weder, waar ik Zaturdag nacht reeds eenig gevoel van had, bezorgt mij Heden eene lastige migraine"., 1187.
    - Briefje (1 velletje), ongedateerd, van Samuel Anne, aan zijn moeder Margaretha Louise v.H.-Copes van Hasselt. Incipit: "Lees deze stukken eens welke voorlezingen van Da Costa betreffen"., 1188.
    - Brief (1/2 vel), gedateerd 27 december 1845, van Samuel Anne, aan zijn moeder Margaretha Louise v.H.-Copes van Hasselt. Incipit: "Ziedaar, lieve Moeder, den brief van den ook door mij diep beklaagden Clarisse terug"., 1189.
    - Briefje (1/2 velletje), ongedateerd, van Samuel Anne, aan zijn moeder Margaretha Louise v.H.-Copes van Hasselt. Incipit: "Ik heb bijgaanden aan U gerigten brief, zoodanig ingerigt, dat Gij dien, des verkiezende, aan Pauline kunt opzenden"., 1190.
    - Brief (1 gevouwen vel), ongedateerd, van Samuel Anne, aan zijn moeder Margaretha Louise v.H.-Copes van Hasselt. Incipit: "Hoe zal ik Uw briefje naar eisch beantwoorden?"., 1191.
    - Briefje (1/2 gevouwen velletje), ongedateerd, van Samuel Anne, aan zijn moeder Margaretha Louise v.H.-Copes van Hasselt. Incipit: "De Heer Boucher zal zeer gaarne eens bij U komen eten en verkiest den Zaturdag"., 1192.
    - Brief (1 gevouwen, 1 los vel), gedateerd 20 maart 1846, van Samuel Anne, aan zijn moeder Margaretha Louise v.H.-Copes van Hasselt. Incipit: "Ik zoude U reeds vroeger geschreven hebben, wanneer ik daarbij niet was wederhouden geworden door eene, het is waar ligte, doch lastige ongesteldheid"., 1193.
    - Brief (1 gevouwen vel), gedateerd 18 april 1846, van Samuel Anne, aan zijn moeder Margaretha Louise v.H.-Copes van Hasselt. Incipit: "Zoo is de benoeming van Constant dan toch gelukt!"., 1194.
    - Brief (1 gevouwen vel), gedateerd 15 augustus 1846, van Samuel Anne's broer Pieter François (XI-C), aan zijn moeder Margaretha Louise v.H.-Copes van Hasselt. Incipit: "Le beau temps nous avait engagés ce matin de baigner nos garçons dans la mer"., 1195.
    - Brief (1 vel), gedateerd 30 april [1848?], van Samuel Anne, aan zijn moeder Margaretha Louise v.H.-Copes van Hasselt. Incipit: "Heden namiddag kwam Jufvrouw Doortje met hare vigilante voor Uw huis"., 1196.
    - Brief (1 gevouwen vel), ongedateerd, van Samuel Anne, aan zijn moeder Margaretha Louise v.H.-Copes van Hasselt. Incipit: "Herman [de knecht] geeft mij op de vraag, of de bewuste persoon met Februarij vrij zal zijn? het natuurlijke antwoord dat Hij zulks niet weet"., 1197.
    - Brief (1 gevouwen vel), ongedateerd, van Samuel Anne, aan zijn moeder Margaretha Louise v.H.-Copes van Hasselt. Incipit: "Het is mij wel eene kleine teleurstelling dat ik de Pickwick Papers niet krijg, maar met de Picknick Papers ben ik ook zeer in mijn schik"., 1198.
    - Brief (2 gevouwen vel), gedateerd 8 oktober 1846, van Samuel Anne, aan zijn moeder Margaretha Louise v.H.-Copes van Hasselt. Incipit: "Gij weet dat ik een trage schrijver ben"., 1199.
    - Brief (1/2 gevouwen vel), gedateerd 23 oktober 1846, van Samuel Anne, aan zijn moeder Margaretha Louise v.H.-Copes van Hasselt. Incipit: "Toen de lijst van Da Costa aan mij werd aangeboden, vond ik daarop, zoo ik mij niet bedrieg, door den Heer Singendonck, geschreven, 'Voor Mevrouw Van Hoogstraten eene plaats N° 100'"., 1200.
    - Briefje (1/2 velletje), ongedateerd, van Samuel Anne, aan zijn moeder Margaretha Louise v.H.-Copes van Hasselt. Incipit: "Ik ben gisteren nog tegen Heden op Vreugd en Rust gevraagd"., 1201.
    - Briefje (2 losse, 1 gevouwen velletje), gedateerd 10 november 1846, van Samuel Anne, aan zijn moeder Margaretha Louise v.H.-Copes van Hasselt. Incipit: "Ik betuig mij zeer gevoelig en erkentelijk aan Uw liefhebbend gedenken"., 1202.
    - Briefje (1/2 gevouwen vel), gedateerd 25 februari 1847, van Samuel Anne, aan zijn moeder Margaretha Louise v.H.-Copes van Hasselt. Incipit: "de persoon die nevens een mand molsla een bedelbrief aan Uw huis zond, is mij geheel onbekend"., 1203.
    - Brief (2 gevouwen vel), gedateerd 21 april 1847, van Samuel Anne, aan zijn moeder Margaretha Louise v.H.-Copes van Hasselt. Incipit: "Laat mij, lieve Moeder, ook U gelukwenschen met den verjaardag van onzen zoo hoog gewaardeerden en innig geliefden Jacob"., 1204.
    - Briefje (1 gevouwen vel), ongedateerd, van Samuel Anne, aan zijn moeder Margaretha Louise v.H.-Copes van Hasselt. Incipit: "Heden morgen ontving ik de hierbij gaande invitatie van den Heer Six, te Voorburg"., 1205.
    - Brief (1 gevouwen vel), gedateerd 2 juli 1847, van Samuel Anne, aan zijn moeder Margaretha Louise v.H.-Copes van Hasselt. Incipit: "Wetende dat Gij veel van brieven houdt, schrijf ik U maar eens van hier"., 1206.
    - Brief (1 gevouwen, 1 los vel), gedateerd 4 juli 1847, van Samuel Anne, aan zijn moeder Margaretha Louise v.H.-Copes van Hasselt. Incipit: "Door Gods goedheid ben ik gisteren avond alhier behouden en in goede gezondheid aangekomen"., 1207.
    - Brief (1 gevouwen velletje), ongedateerd, van Samuel Anne, aan zijn moeder Margaretha Louise v.H.-Copes van Hasselt. Incipit: "Aan JW. schrijvende kan ik niet nalaten ook U met een paar woorden toe te spreken"., 1208.
    - Brief (1 gevouwen, 1 los vel), gedateerd 17 juli 1847, van Samuel Anne, aan zijn moeder Margaretha Louise v.H.-Copes van Hasselt. Incipit: "Het was mij zeer aangenaam, lieve Moeder, een brief van U te ontvangen"., 1209.
    - Brief (1 gevouwen, 1 los vel), gedateerd 27 juli 1847, van Samuel Anne, aan zijn moeder Margaretha Louise v.H.-Copes van Hasselt. Incipit: "Ik heb op eenen brief van U gewacht, alvorens U nader tegen den dag Uwer verjaring te schrijven"., 1210.
    - Brief (3 gevouwen vellen), gedateerd 16 augustus 1847, van Samuel Anne, aan zijn moeder Margaretha Louise v.H.-Copes van Hasselt. Incipit: "Sedert den brief waarin ik U ter gelegenheid van Uwen verjaardag begroette, heb ik U niet geschreven"., 1211.
    - Brief (1 gevouwen vel), gedateerd 27 augustus 1847, van Samuel Anne, aan zijn moeder Margaretha Louise v.H.-Copes van Hasselt en zijn broer Jan Willem. Incipit: "Mijn laatste brief droeg de dagteekening van den 16e dezer"., 1212.
    - Brief (1 gevouwen vel), gedateerd 5 september 1847, van Samuel Anne, aan zijn moeder Margaretha Louise v.H.-Copes van Hasselt. Incipit: "Gisteren avond ben ik in goede gezondheid weder tehuis gekomen"., 1213.
    - Brief (1 gevouwen vel), gedateerd 17 september 1847, van Samuel Anne, aan zijn moeder Margaretha Louise v.H.-Copes van Hasselt. Incipit: "Het verblijdde mij innig te vernemen dat het met de gezondheid van onzen waardigen Jakob thans beter gaat"., 1214.
    - Brief (2 gevouwen, 1 los vel), gedateerd 5 november 1847, van Samuel Anne, aan zijn moeder Margaretha Louise v.H.-Copes van Hasselt. Incipit: "Meermalen zeide ik U, dat ik U zoo van harte gaarne het genoegen gunde om met de onzen te Utrecht en te Dordrecht te zijn"., 1215.
    - Brief (1 gevouwen velletje), ongedateerd, van Samuel Anne, aan zijn moeder Margaretha Louise v.H.-Copes van Hasselt. Incipit: "Ik ga straks te kerk bij Ds Timmers Verhoeven, en Zijn Eerw. komt, dadelijk na het verrigten van zijn dienstwerk, bij mij"., 1216.
    - Brief (1 gevouwen velletje), ongedateerd, van Samuel Anne, aan zijn moeder Margaretha Louise v.H.-Copes van Hasselt. Incipit: "Ik ben Heden veel beter dan gisteren, maar toch nog gekweld door zoogenaamde sneeuwhoofdpijn"., 1217.
    - Brief (1 gevouwen vel), gedateerd 27 januari 1848, van Samuel Anne, aan zijn moeder Margaretha Louise v.H.-Copes van Hasselt. Incipit: "Aangenaam werd ik Heden morgen door Uw briefje verrast"., 1218.
    - Brief (1 gevouwen vel), gedateerd 14 april 1848, van Samuel Anne, aan zijn moeder Margaretha Louise v.H.-Copes van Hasselt. Incipit: "Daar ik weet dat Gij gaarne eens een brief van mij krijgt wanneer Gij van huis zijt, zet ik mij eens tot schrijven neder"., 1219.
    - Brief (1 gevouwen vel), gedateerd 19 april 1848, van Samuel Anne, aan zijn moeder Margaretha Louise v.H.-Copes van Hasselt. Incipit: "Ik heb Heden ochtend eene visite gehad van TerWinkel, die er belang in stelde iets van onze dierbare zieke te vernemen"., 1220.
    - Brief (1 gevouwen vel), gedateerd 1 mei 1848, van Samuel Anne, aan zijn moeder Margaretha Louise v.H.-Copes van Hasselt. Incipit: "Met dankbaarheid en vreugde vernam ik uit Uwe letteren van gisteren aan JW., dat het met Uwe gezondheid wat beter begint te gaan"., 1221.
    - Brief (1 gevouwen vel), ongedateerd, van Samuel Anne, aan zijn moeder Margaretha Louise v.H.-Copes van Hasselt. Incipit: "Hiernevens wat lectuur. Naar ik mij kan herinneren, hebt Gij de Zenobia nog niet gelezen"., 1222.
    - Brief (1 gevouwen vel), gedateerd 8 mei 1848, van Samuel Anne, aan zijn moeder Margaretha Louise v.H.-Copes van Hasselt. Incipit: "Hiernevens de 1/2 flesch Mallaga. Laat mij U intusschen raden er niet van te gebruiken zonder weten en goedkeuren van Uwen Doctor"., 1223.
    - Brief (1 gevouwen velletje), gedateerd 6 december 1848, van Samuel Anne, aan zijn moeder Margaretha Louise v.H.-Copes van Hasselt. Incipit: "Hartelijk dank voor het heerlijke St. Nicolaas-cadeau"., 1224.
    - Brief (1 gevouwen velletje), gedateerd 11 februari [1849], van Samuel Anne, aan zijn moeder Margaretha Louise v.H.-Copes van Hasselt. Incipit: "Lees S.V.P. Uw briefje nog eens na"., 1225.